# JOSÉ MIGUEL ACUÑA PEDRERO

DESARROLLADOR FULL STACK JAVASCRIPT TRAINEE \$\cdot +56 9 5951 3909

## DATOS DE CONTACTO

+56 9 5951 3909 joacu.dev@gmail.com

#### • ENLACES •

Perfil LinkedIn

Mi Portafolio

Perfil Github

# HABILIDADES TÉCNICAS

HTML - CSS - Javascript - Bootstrap - jQuery - PostgreSQL - Node.Js -Express - Github - Wordpress

- Paquetería Office (Excel, Word, Powerpoint, Ms Project)

# HABILIDADES BLANDAS

Trabajo en equipo - Liderazgo -Comunicación y escucha activa - Resolución de problemas -Orientación al logro de objetivos

#### VOLUNTARIADO

Monitor del Plan de Alfabetización Contigo Aprendo del MINEDUC. Clases de Lectoescritura y pensamiento matemático. (Nivelación Escolar año 2018)

## SOBRE MÍ

**Desarrollador Full Stack Javascript** Trainee, egresado del programa **Talento Digital para Chile** bajo la metodología Bootcamp. Competente en planificación, gestión y entrega de reportes con alto nivel de eficiencia. Técnico de nivel superior en Automatización y Control Industrial con más de 10 años de experiencia laboral en sector público y privado.

#### EXPERIENCIA LABORAL

#### Operador mantenedor en Coca Cola Embonor

noviembre 2020 — mayo 2021

Capacitación a operarios de línea en el uso y mantenimiento de sistemas de producción automatizados.

Implementé procesos de mejora en mi linea de producción, reduciendo los tiempos de ejecucion en actividades de mantenimiento.

## Mantenedor Planta en Benexia

diciembre 2019 — marzo 2020

Capacité a los operadores de linea productiva en actividades básicas de mantenimiento.

#### Ayudante electricista en Outfit Industrial SPA

julio 2018 — noviembre 2019

Apoyo y asistencia técnica en la fabricación de tableros electricos, montaje y pruebas de funcionamiento

# Especialista en Telecomunicaciones en Ejercito de Chile

2009 - 2017

Instructor especialista en Telecomunicaciones, Conectividad y Redes.

## EDUCACIÓN

Desarrollo de Aplicaciones Fullstack Javascript Trainee, OTEC Plataforma 5 Chile noviembre 2021 — abril 2022

Metodología Bootcamp de programación con una duracion de 472 horas.

Técnico nivel Superior en Automatización y Control Industrial, CFT Inacap

marzo 2018 — julio 2020

 $As istente \, en \, la \, asignatura \, Electricidad \, Aplicada \, 1 \, y \, Programaci\'on \, de \, Microcontroladores.$ 

Técnico nivel superior en Telecomunicaciones, Escuela de Telecomunicaciones del Ejército de Chile

enero 2007 — diciembre 2008

#### CURSOS

Gestión de Proyectos con Metodologías Agiles, Certificado por Sence y Fundación Telefónica

noviembre 2021

Fundamentos del Desarrollo web: Full Stack o Front-end, Certificado por LinkedIn Learning

noviembre 2021